# 未决诉讼中利息会计处理

提问人：shichengqi 时间：2023-01-28 22:17:49
请教陈版主，对于某诉讼事项，公司判断其败诉的可能性较大，很可能承担现实义务，故就很可能承担的金额确认“预计负债”，对于对方科目，则：
1.对诉讼事项中的要求公司承担本金、利息、 违约 金金是否应分别确认 营业 外支出外支出、 财务费 用及用及 营业 外支出外支出？
2.此处的 财务费 用用是否属于 经 常性常性 损 益益？
由于分类的结果对非经判断影响较大，特此请教，谢谢！

回答人：chenyiwei
1 、对于需承担的利息，应关注该项负债最初满足确认条件的日期是哪一天，原则上对于负债满足初始确认条件的最早日期之前计算的利息，应与本金一并处理，计入营业外支出。满足负债初始确认条件之日后的应计利息列入财务费用。
2 、可列入财务费用的金额，属于负债的正常利息，不属于非经常性损益。

提问人：shichengqi 时间：2023-01-30 20:01:06
谢谢陈版主，目前项目组的处理方式是对于未决诉讼，若公司很可能承担现实义务，则就本金、利息等全部计入“营业外支出”。对于已决诉讼，则公司就利息部分计入“财务费用”。鉴于您的提示，项目组觉得该补充细化考虑：不管已决未执行或未决诉讼，均应基于获取的诉讼资料等证据判断公司很可能承担负债现时义务的初始时点，比如一审判决公司败诉的文书是2022 年 11 月 2 日作出，公司聘请法务基于 12 月 31 日时点进行法律意见分析，如认为公司二审很可能败诉，则截至 2022 年 11 月 2 日的利息部分应计入“营业外支出”， 11 月 3 日至 12 月 31 日的利息部分应计入“财务费用”。不知理解是否准确，谢谢！

回答人：chenyiwei
可以这样理解。